【裁判字號】    89,簡上,51
【裁判日期】    890302
【裁判案由】    竊盜
【裁判全文】
臺灣基隆地方法院刑事判決                          八十九年度簡上字第五一號
    上  訴  人  臺灣基隆地方法院檢察署檢察官
    被      告  甲○○
右上訴人因被告竊盜案件，不服本院基隆簡易庭中華民國八十九年三月二日八十九年
度基簡字第一一四號第一審簡易判決（聲請案號：八十八年度偵字第七Ｏ二三號），
提起上訴，另由檢察官移請併案審理（併辦案號：八十九年度偵字第一三三二號），
本院第二審合議庭判決如左：
    主  文
原判決撤銷。
甲○○連續竊盜，處罰金伍仟元，如易服勞役，以佰元折算壹日。
    事  實
一、甲○○基於意圖為自己不法所有之概括犯意，於民國八十八年十二月十一日下午
    十二時十五分左右，在基隆市○○路六十三號頂好超市內，趁店員未注意之際，
    著手竊取該店陳列架上所陳列之「花王一匙靈洗衣粉」二盒（價值共計新台幣二
    百三十八元），並將上開商品藏放於塑膠袋內，得手後正欲離開該店之際，為店
    員乙○○發現並報警處理；又於八十九年二月十九日下午八時許，在基隆市○○
    路三十號丙○○所經營之協裕商店內，趁丙○○未注意之際，著手竊取該店收銀
    機內之現金四千七百元，得手後，為丙○○當場發現報警處理。
二、案經基隆市警察局第二分局分別報請臺灣基隆地方法院檢察署檢察官偵查起訴及
    移送併案審理。
    理  由
一、右揭事實迭據被告甲○○於警訊及偵審中坦承不諱，核與目擊證人乙○○、丙○
    ○指證情形相符，並有贓物認領保管收據二紙附卷可稽。惟被告另辯以：伊有精
    神病，不知為何偷錢，迷迷糊糊的云云，並提出殘障手冊及靜和精神內科醫院診
    斷證明書各一紙附卷，惟經本院囑託行政院衛生署基隆醫院為被告進行精神鑑定
    結果：「曹君自十餘年前開始發病，曾經看過高雄凱旋醫院、住過高雄靜和醫院
    多次，目前仍在服用靜和醫院藥物。雖妄想、幻聽等精神症狀大致上已受到控制
    ，然其職業、社交判斷等功能皆已明顯退化，沒有服用藥物時容易出現情緒不穩
    等現象。對於兩次案發前後，曹君生活上並無特殊亦（異）樣，而對案發當時情
    形曹君也可清楚描述並無困難，故推斷曹君案發當時精神狀態，並無精神耗弱或
    心神喪失之情形」，此有該院八十九年十二月二十九日八九基醫精神字第六九九
    六號精神鑑定報告書一紙在卷可佐，是本件尚不足證明被告於右揭行為時，有精
    神耗弱或心神喪失之情況，被告所辯，不足採信。本件事證明確，被告犯行堪予
    認定，應依法論科。
二、核被告甲○○所為，係犯刑法第三百二十條第一項之竊盜罪。被告先後二次竊盜
    犯行，時間緊接，犯罪構成要件及罪名均相同，顯係基於概括犯意反覆為之，為
    連續犯，應依刑法第五十六條之規定論以一罪，並依法加重其刑。檢察官聲請併
    案審理部分（八十九年度偵字第一三三二號），雖未經起訴，惟因被告該部分犯
    行核與已起訴部分有連續犯之裁判上一罪關係，亦為起訴效力所及，本院自應併
    予審究，附此敘明。茲審酌被告患有精神分裂病，雖行為時精神狀態尚屬正常，
    然其因病致自我意志控制力薄弱，因一時貪念而觸犯刑章，其犯罪所用手段，所
    生危害尚非重大，犯罪情節輕微及其犯罪後態度等一切情狀，量處如主文第二項
    所示之刑，並諭知易服勞役之折算標準。
三、原審審酌被告之一切情狀，適用刑法第三百二十條第一項、第四十二條第二項，
    罰金罰鍰提高標準條例第一條前段、第二條，判處被告罰金三千元，固非無據，
    且核其認事用法，亦無不合；惟原審不及就前開移送併案審理部分予以審判，尚
    有未洽。檢察官上訴意旨，以原審對被告有連續犯關係之上述犯罪事實，未及併
    予審理為由，請求撤銷改判，為有理由，爰撤銷原判決，並自為判決。
據上論斷，應依刑事訴訟法第四百五十五條之一第三項、第三百六十九條第一項前段
、第三百六十四條、第二百九十九條第一項前段，刑法第五十六條、第三百二十條第
一項、第四十二條第二項，罰金罰鍰提高標準條例第一條前段、第二條，判決如主文
。
本案經檢察官黃士元到庭執行職務。
中      華      民      國     九十     年      三      月    二十一    日
                                    臺灣基隆地方法院刑事第三庭
                                      審判長法  官  林  火  炎
                                            法  官  陳  培  仁
                                            法  官  蔡  佳  玲
右正本證明與原本無異。
本件不得上訴。
                                            書記官  湯  惠  芳
中      華      民      國     九十     年      三      月    二十七    日
附錄論罪法條：
刑法第三百二十條第一項：
意圖為自己或第三人不法之所有，而竊取他人之動產者，為竊盜罪，處五年以下有期
徒刑、拘役或五百元以下罰金。


司法院資訊處製作；財團法人民間司法改革基金會備份。
